【裁判字號】    95,簡上,1286
【裁判日期】    951227
【裁判案由】    竊盜
【裁判全文】
臺灣高雄地方法院刑事判決            95年度簡上字第1286號
上  訴  人
即  被  告  甲○○
上列上訴人因被告竊盜案件，不服本院高雄簡易庭中華民國95年
10月12日95年度簡字第6019號所為第一審判決（聲請簡易判決處
刑書案號：臺灣高雄地方法院檢察署95年度偵字第20815 號），
提起上訴，本院管轄之第2 審合議庭判決如下：
      主  文
上訴駁回。
    理  由
一、本案經本院審理結果，認第一審以被告涉犯刑法第320 條第
    1 項之罪，判處有期徒刑6 月，並均諭知易科罰金之折算標
    準，其認事、用法及量刑均無不當，應予維持，並引用第一
    審判決書記載之事實、證據及理由（如附件）。
二、上訴人即被告甲○○上訴意旨稱：被告因外籍配偶捲款而逃
    ，又因卡債纏身，年邁雙親需被告扶養，無法支付鉅額罰金
    ，懇請改判較輕之刑。惟按：量刑輕重，係屬事實審法院得
    依職權自由裁量之事項，苟已斟酌刑法第57條各款所列情狀
    而未逾越法定刑度，不得遽指為違法（最高法院72年台上字
    第6696號判例意旨可資參照）。經查，本件原審審酌被告前
    於95年2 月間即因竊盜犯行，經本院高雄簡易庭判處有期徒
    刑3 月，且於95年5 月及同年6 月之先後所涉之竊盜犯嫌，
    均由檢察官移送本院併案審理，此有臺灣高等法院被告前案
    紀錄表可按，竟又為本件竊盜犯行，顯見其素行不良，且不
    知利用之專業職能，賺取正當資財，反而肆意以其所駕駛之
    大貨車竊盜他人財物，惡性非輕，又所竊之大型財物價值不
    菲等一切情狀，量處如主文所示之刑，並審酌其屢涉竊盜犯
    行，惡性較重等一切情狀，因而適用刑事訴訟法第449 條第
    1 項前段、第454 條第2 項，刑法第320 條第1 項、第41條
    第1 項前段等規定，量處被告有期徒刑6 月，並諭知易科罰
    金之折算標準，本院認原審已斟酌刑法第57條所規定之一切
    量刑事由，且所量處之刑度尚屬適當，被告上訴意旨指摘原
    判決量刑不當，均無理由，應予駁回。
三、上訴人即被告甲○○經合法傳喚，無正當理由不到庭，依刑
    事訴訟法第455 條之1 第3 項準用同法第371 條之規定，爰
    不待其陳述逕行判決。
據上論斷，應依刑事訴訟法第455 條之1 第1 項、第3 項、第36
8 條、第371 條、第373 條，判決如主文。
本案經檢察官乙○○到庭執行職務。
中    華    民    國    95    年    12    月    27    日
                  刑事第八庭    審判長法  官  李政庭
                                      法  官  王俊彥
                                      法  官  李育信
以上正本證明與原本無異。
不得上訴。
中    華    民    國    95    年    12    月    27    日
                                      書記官  廖佳玲
附錄本件論罪法條全文：
中華民國刑法第320條（普通竊盜罪、竊佔罪）
意圖為自己或第三人不法之所有，而竊取他人之動產者，為竊盜
罪，處5 年以下有期徒刑、拘役或5 百元以下罰金。
意圖為自己或第三人不法之利益，而竊佔他人之不動產者，依前
項之規定處斷。
前2項之未遂犯罰之。


司法院資訊處製作；財團法人民間司法改革基金會備份。
